【裁判字號】    95,上訴,2835
【裁判日期】    950928
【裁判案由】    違反槍砲彈藥刀械管制條例等
【裁判全文】
臺灣高等法院刑事判決                95年度上訴字第2835號
上  訴  人
即  被  告  甲○○
                    (現另案於臺灣台北監獄執行中)
指定辯護人  本院公設辯護人  周君穎
上列上訴人因違反槍砲彈藥刀械管制條例等案件，不服臺灣臺北
地方法院94年度訴字第1840號，中華民國95年4月28日第一審判
決（起訴案號：臺灣臺北地方法院檢察署94年度偵字第11075號
），提起上訴，本院判決如下：
    主  文
原判決撤銷。
甲○○未經許可持有可發射子彈具有殺傷力之改造手槍，累犯，
處有期徒刑參年參月，併科罰金新台幣伍萬元，罰金如易服勞役
以新台幣壹仟元折算壹日。扣案如附表編號1、2之改造手槍 (共
含彈匣二個)、如附表編號3之制式子彈壹顆均沒收。
    事  實
一、甲○○於民國八十四年間因違反麻醉藥品管理條例案件，經
    原審法院判處有期徒刑六月，於八十四年八月二十二日易科
    罰金執行完畢，復於八十五年間再度違反麻醉藥品管理條例
    案件，經原審法院判處有期徒刑六月，於八十六年七月二十
    五日易科罰金執行完畢。嗣又於八十六年間因違反麻醉藥品
    管理條例案件及偽造文書等罪，經法院分別判處有期徒刑十
    月及一年，應執行有期徒刑一年八月，復於八十七年間再犯
    偽造文書之罪，經法院判處有期徒刑一年十月確定，上開二
    罪接續執行，於八十九年十月十三日縮短刑期假釋出監，於
    九十一年三月六日縮刑期滿執行完畢。另於九十二年間，因
    違反毒品危害防制條例案件，經法院判處有期徒刑一年確定
    ，自九十四年六月十八日入監執行。
二、甲○○明知可發射子彈具有殺傷力之改造手槍，為槍砲彈藥
    刀械管制條例所管制之槍枝，未經主管機關許可不得無故持
    有，竟於九十三年間某月，透過真實姓名年籍不詳之成年男
    子「阿凱」，以新台幣五萬元之代價，向不詳姓名人士，購
    得可發射子彈具有殺傷力之仿貝瑞塔84型半自動改造手槍一
    枝(槍枝管制編號0000000000號)、仿ＦＮ廠1910型半自動改
    造手槍半成品1枝 (槍枝管制編號0000000000號)( 共含彈匣
    二個)及改造子彈十四顆 (其中直徑8.0ＭＭ之金屬改造子彈
    三顆，直徑8.9ＭＭ之金屬改造子彈二顆，經試射後具殺傷
    力，餘九顆則無殺傷力)、口徑0.22吋制式子彈一顆 (具有
    殺傷力)，嗣於九十四年六月十七日下午三時三十分許，為
    警執行搜索時，當場在甲○○位在台北市○○路○段二九二
    巷九號Ｂ1查獲，並扣得如附表編號1、2之改造手槍共二枝
    (共含彈匣二個)、改造子彈十四顆及附表編號3之制式子彈
    一顆(同時扣得之安非他命一包、吸食器二組、玻璃球三個
    、塑膠管二支、打火機一個等物，係另涉違反毒品危害防制
    條例之罪，由檢察官另案處理)。
三、案經台北市政府警察局大安分局報請台灣台北地方法院檢察
    署檢察官偵查起訴。
    理  由
一、事實認定部分：
    上揭事實，業經被告於本院準備程序及審理時坦承不諱，並
    有扣案如附表編號1、2之可發射子彈具有殺傷力之改造手槍
    ( 共含彈匣二個)，及扣案之子彈在卷可憑。而扣案如附表
    編號1、2之槍枝經送鑑定，編號1之槍枝係仿貝瑞塔84型半
    自動手槍製造之玩具手槍換裝土造金屬槍管及土造金屬槍機
    而成之改造手槍，機械性能良好，可擊發適用子彈；編號2
    之槍枝係仿ＦＮ廠1910型半自動手槍製造之金屬玩具手槍，
    換裝土造金屬槍管改造而成之改造手槍，雖欠缺復進簧蓋 (
    滑套前蓋)，但擊發機構仍可發揮功能，供擊發適當子彈使
    用，均具有殺傷力，此有內政部警政署刑事警察局94年7月8
    日刑鑑字第09400992202號槍彈鑑定書在卷可憑 (見九十四
    年度偵字第一一０七五號卷第一百六十八頁至第一百七十二
    頁)，至於扣案之子彈，經試射結果，其中直徑8.0ＭＭ之金
    屬改造子彈三顆，直徑8.9ＭＭ之金屬改造子彈二顆，經試
    射後具殺傷力，餘九顆則無殺傷力，另口徑0.22吋制式子彈
    一顆，亦具有殺傷力，亦有內政部警政署刑事警察局上開鑑
    定書及該署九十五年三月七日刑鑑字第0950019724號函 (見
    原審卷)在卷足憑。此外，復有卷附九十四年度聲監續第六
    八０號通訊監查電話譯文第一五０頁內容足佐；是被告所為
    之自白在上開補強證據佐證之下，堪認係出於自由意志，且
    與事實相符，應予採認，從而本案被告之罪證明確，應予依
    法論科。
二、論罪科刑部分：
(一)被告未經許可持有如附表編號1、2之可發射子彈具有殺傷力
    之改造手槍 (共含彈匣二個)，係犯槍砲彈藥刀械管制條例
    第八條第四項之未經許可持有具殺傷力之改造手槍罪，其持
    有具殺傷力之子彈六顆 (扣案之子彈共15顆，經試射其中五
    顆改造子彈具有殺傷力，另一顆制式子彈亦具殺傷力，餘九
    顆改造子彈不具殺傷力)，係犯槍砲彈藥刀械管制條例第十
    二條第四項之未經許可持有子彈罪。被告一行為同時觸犯上
    開數罪，為想像競合犯，應依刑法第五十五條之規定，論以
    較重之槍砲彈藥刀械管制條例第八條第四項之未經許可持有
    具殺傷力之改造手槍罪。
(二)被告有事實欄所載之犯罪科刑執行情形，此有被告前案紀錄
    表乙紙附卷可稽，茲於有期徒刑執行完畢五年內，再犯有期
    徒刑以上之本罪，不論依修正前之刑法第47條，或修正後之
    刑法第47條第1項之規定，均構成累犯，對被告而言並無有
    利或不利之情形，自不生新舊法比較之問題，應逕依修正前
    之刑法第47條，論以累犯，並加重其刑。
(三)原審以被告犯行明確，應予論罪科刑，原非無據。惟按行為
    後法律有變更者，適用行為時之法律。但行為後之法律有利
    於行為人者，適用最有利於行為人之法律，刑法第2條第1項
    定有明文。而被告於犯罪時，刑法第42條第2項前段係規定
    ：「易服勞役以1元以上3元以下折算一日。」又被告行為時
    之易服勞役折算標準，依據修正前罰金罰鍰提高標準條例第
    2條前段規定，就其原定數額提高為100倍折算1日，則本件
    被告行為時之易服勞役折算標準，原應以銀元三百元折算1
    日，即新台幣九百元折算1日。惟95年7月1日修正公布施行
    之刑法第42條第3項前段規定：「易服勞役以新台幣一仟元
    、二仟元或三仟元折算一日。」比較修正前後之易服勞役折
    算標準，以修正後之規定，較有利於受刑人，則應依刑法第
    2條第1項後段規定，適用修正後之刑法第42條第3項前段規
    定，定其折算標準。原審未及適用新法，尚有未洽，自應由
    本院予以撤銷改判。爰審酌被告有多項前科素行不佳、惟其
    並未持用扣案之槍、彈，從事任何犯罪或不法之活動，及其
    犯罪之手段、智識程度，又其犯罪後坦白認罪，態度良好等
    一切情狀，量處如主文所示之刑，且就罰金部分諭知易服勞
    役之折算標準，以資懲儆。
(四)扣案之如附表編號1、2所示之可發射子彈具有殺傷力之改造
    手槍，經鑑驗均具有殺傷力，已如前述，為違禁物，不問屬
    於被告所有與否，應依刑法第三十八條第一項第一款宣告沒
    收。至於扣案之子彈共十五顆，其中九顆經鑑定，並無殺傷
    力，僅六顆具殺傷力，除附表編號3之制式子彈係以性能檢
    驗法檢驗，尚屬存在，應依刑法第三十八條第一項第一款宣
    告沒收外，其餘十四顆子彈，經試射後已不存在，無從宣告
    沒收。
據上論斷，應依刑事訴訟法第369條第1項前段、第364條、第299
條第1項前段、槍砲彈藥刀械管制條例第8條第4項、第12條第4項
，刑法第11條前段、第2條第1項但書、修正前第47條、第55條、
第42條第2項前段、第38條第1項第1款，判決如主文。
本案經檢察官沈明彥到庭執行職務
中    華    民    國    95    年    9    月    28    日
                  刑事第八庭審判長法  官 鄭文肅
                                  法  官 陳國文
                                  法  官 楊炳禎
以上正本證明與原本無異。
如不服本判決，應於收受送達後十日內向本院提出上訴書狀，其
未敘述上訴之理由者並得於提起上訴後十日內向本院補提理由書
（均須按他造當事人之人數附繕本）。
                                  書記官 吳素雲
中    華    民    國    95    年    9    月    29     日
附表：
┌─┬─────────┬────────────────┐
│編│物品名稱及數量    │備註                            │
│號│                  │                                │
├─┼─────────┼────────────────┤
│1 │仿貝瑞塔廠84型半自│ 見九十四年度青保管字第六三八號 │
│  │動改造手槍一枝 (槍│ 扣押物品清單                   │
│  │枝管制編號：110203│                                │
│  │1985號)           │                                │
│  │                  │                                │
├─┼─────────┼────────────────┤
│  │仿ＦＮ廠1910型 (槍│ 見九十四年度青保管字第六三八號 │
│2 │枝管制編號：110203│ 扣押物品清單                   │
│  │1986號)半自改造手 │                                │
│  │槍半成品一枝      │                                │
├─┼─────────┼────────────────┤
│  │口徑零點二二吋制式│ 見九十四年度青保管字第六三八號 │
│3 │子彈一顆          │ 扣押物品清單                   │
│  │                  │                                │
│  │                  │                                │
├─┼─────────┼────────────────┤
附錄本案論罪科刑法條：
槍砲彈藥刀械管制條例第8條第4項
未經許可，持有、寄藏或意圖販賣而陳列第 1 項所列槍枝者，處
 3年以上10年以下有期徒刑，併科新臺幣700萬元以下罰金。
第 1 項至第 3 項之未遂犯罰之。
槍砲彈藥刀械管制條例第12條第4項
未經許可，持有、寄藏或意圖販賣而陳列子彈者，處 5 年以下有
期徒刑，併科新台幣 300 萬元以下罰金。


司法院資訊處製作；財團法人民間司法改革基金會備份。
